【裁判字號】    96,訴,682
【裁判日期】    970430
【裁判案由】    侵權行為損害賠償
【裁判全文】
臺灣臺南地方法院民事裁定               96年度訴字第682號
原      告  乙○○○
訴訟代理人  甲○○
被      告  丙○○○○○○
上列當事人間請求侵權行為損害賠償事件，原告為訴之追加，本
院裁定如下：
    主  文
原告追加之訴駁回。
訴訟費用由原告負擔。
    理  由
一、按訴狀送達後，原告不得將原訴變更或追加他訴，民事訴訟
    法第255條第1項前段定有明文。至同項第2款雖規定，請求
    之基礎事實同一者，不在此限。惟按所謂請求之基礎事實同
    一，係指變更或追加之訴與原訴之主要爭點，有其共同性，
    各請求利益之主張在社會生活上可認為同一或關連，而就原
    請求之訴訟及證據資料，於審理繼續進行在相當程度範圍內
    具有同一性或一體性，得期待於後請求之審理予以利用，俾
    先後兩請求在同一程序得加以解決，避免重複審理，進而為
    統一解決紛爭者，即屬之（最高法院90年度台上字第16號判
    決意旨參照）。
二、本件據原告訴狀所載係(1)於民國95年9月15日上午11時40 分
    在本院95年度訴字第944號案件開庭結束後，被告於本院電
    梯前大廳，指著原告及陪同原告出庭之子甲○○等人並對甲
    ○○吆喝喊道：「‧‧‧你媽媽去拐別人的丈夫‧‧‧」；
    (2)被告於前案（即95年度訴字第944號案件）開庭期間一再
    以言詞及書狀陳述：「‧‧‧經友人介紹，認識黃雲虎先生
    ，從言談中得知其妻乙○○○有外遇‧‧‧當他出示遭其妻
    咬傷之傷痕‧‧‧」、「‧‧‧屢屢造次綠帽罩頂的打擊和
    羞辱，以致罹患‧‧‧此期間，不見其妻有所悔悟或捨身相
    救」；及(3)被告於95年10月5日所提出之錄音帶譯文中亦以
    「‧‧‧現在雲虎他老婆要來拉回她老公，不知道是外面的
    人（指原告外遇對象）不理她」、「在法官面前‧‧‧抓到
    阿蘭跟那個林俊銘的事」等3行為，不法侵害其權利，提起
    侵權行為損害賠償之訴，聲明求為被告給付新臺幣100萬元
    ；嗣於本案第2次言詞辯論期日後之96年11月2日時，以民事
    補充理由狀，對被告以徵信社錄音帶接觸黃雲龍夫婦、陳
    祺佳、黃萍萍、黃雲虎、林淑珠夫婦、甲○○、王明月、黃
    雲豹夫婦、友人及員工之方式，誹謗原告外遇；恐嚇原告
    「‧‧‧我會鬧到你們家雞犬不寧‧‧‧」；向林淑珠誹
    謗原告「‧‧‧我寄存證信函去啊喔，我先跟你說，叫瘋女
    人（指原告）準備一下，哈」等其餘3次侵權行為追加起訴
    ，而為同一之聲明。
三、查原告追加之訴與原訴無關，係各獨立之侵權行為，且此追
    加並未經被告同意，而原告上開追加之3次侵權行為，事涉
    該被告是否另有侵權之事實，自屬訴之追加，且不具備同一
    性。又查，上開追加之訴與原訴之爭點不同，原告之攻擊方
    法均待另提出事證，關於原訴之資料，新訴無可利用，且前
    者訴訟業於已96年10月9日調查證據（勘驗錄音光碟）並進
    行不爭執點協議程序，原告嗣於96年11月2日始具狀就另外3
    次侵權行為部分為追加及陳述，若准許其追加，不僅有礙被
    告之防禦，亦使訴訟之終結延滯。另原告之追加亦無符合民
    事訴訟法第255條第1項其餘各款事由，其追加之訴訟不合法
    。
四、末按原告之訴，起訴不合程式或不備其他要件者，法院應以
    裁定駁回之，民事訴訟法第249條第1項第6款定有明文。本
    件原告追加之訴不合於同法第255條之規定，其起訴不備其
    他要件，應予駁回。爰裁定如主文。
中    華    民    國    97    年    4     月    30    日
                  民事第一庭   法  官     田幸艷
以上正本證明與原本無異。
如對本裁定抗告，應於收受裁定正本送達後10日內向本院提出抗
告狀，並繳納抗告裁判費新台幣1,000元整。
中    華    民    國    97    年    4     月    30    日
                               書記官     劉紀君


司法院資訊處製作；財團法人民間司法改革基金會備份。
